臺灣臺中地方法院刑事判決　　　　　　　　　　　　九十三年度訴字第一五六號
　　公　訴　人　臺灣臺中地方法院檢察署檢察官
　　被　　　告　甲○○
右列被告因違反毒品危害防制條例案件，經檢察官提起公訴（九十三年度毒偵字第一
二四０號）及移
審判程序審理，判決如左：
    主  文
甲○○連續施用第一級毒品，累犯，處有期徒刑壹年。
扣案之第一級毒品海洛因壹包（含袋重約零點公克），沒收銷燬之。扣案之注射針
筒壹支及生理食鹽水壹瓶，均沒收。
    事  實
一、甲○○前於民國八十一年間因違反肅清煙毒條例案件，經臺灣高等法院臺中分院
    判處有期徒刑三年四月確定，入監執行後，於八十三年十月二十九日假釋出監。
    但於八十四年間之假釋期間，又因違反上開條例案件，經本院判處有期徒刑三年
    四月確定；另於八十五年間因違反麻醉藥品管理條例案件，經本院判處有期徒刑
    三月，如易科罰金，以銀元三百元折算一日確定，該二罪並定經其應執行刑為有
    期徒刑三年六月；上開假釋因而撤銷，前開三罪經接續執行後，於八十七年十一
    月二十七日假釋出監。甲○○仍不知悔改，又於假釋期間之八十八、八十九年間
    ，先後因違反毒品危害防制條例案件，經本院裁定送觀察、勒戒，經臺灣臺中地
    方法院檢察署檢察官一併執行觀察、勒戒後，認有繼續施用毒品之傾向，再由本
    院裁定令入戒治處所施以強制戒治。嗣因戒治成效經評定合格，本院乃裁定停止
    戒治，所餘期間付保護管束。但因甲○○第二次之假釋又經撤銷，故於八十九年
    十一月十四日出戒治所後，隨即入監執行上開殘刑。又甲○○於八十九年間復因
    贓物罪，經本院判處有期徒刑五月，如易科罰金，以銀元三百元折算一日確定，
    並接續上開殘刑執行之，於九十二年五月三十日執行完畢。甲○○前所受強制戒
    治，則於保護管束期滿後，由臺灣臺中地方法院檢察署檢察官於九十年七月二十
    八日以九十年度戒毒偵字第三五七號為不起訴處分確定。詎甲○○猶未能戒絕毒
    癮，於前開強制戒治執行完畢釋放後之五年內，竟又基於施用第一級毒品海洛因
    之概括犯意，自九十二年五月三十一日出監後之某日起至九十三年七月二十四日
    上午八時許，每二至三天，即在臺中縣大里市○○路七七巷二號五樓之住處或臺
    中縣大里市某廟公廁內等地點，以將第一級毒品海洛因摻水放入針筒內注射施打
    之方式，連續施用第一級毒品海洛因。期間，甲○○曾於九十三年四月六日十九
    時五十五分許，在臺中縣大里市○○路七七巷二號一至二樓樓梯間，為警查獲，
    並扣得其所有之第一級毒品海洛因一包（含袋重約０．三公克）。嗣於同年七月
    二十四日十五時二十分許，又在臺中縣大里市○○○路與向學路六十二巷口處，
    為警查獲，並扣得其所用供作施用第一級毒品海洛因之用之注射針筒一支、生理
    食鹽水一瓶。
二、案經臺中縣警察局霧峰分局先後報告臺灣臺中地方法院檢察署檢察官偵查起訴及
    移送併辦。
    理  由
一、被告甲○○業於九十三年七月二十四日警詢及偵查中，坦認其自九十三年五月間
    起至同年七月二十一日止之期間內，有連續施用第一級毒品海洛因之犯行，而就
    右揭事實，復於本院審理時為認罪之陳述，有各該筆錄在卷可考，並有臺中縣警
    察局霧峰分局搜索扣押筆錄、扣押筆錄、現場圖、照片、臺灣臺中地方法院檢察
    署檢察官不起訴處分書等件附卷可稽，及扣案之第一級毒品海洛因一包（含袋重
    約０．三公克）、注射針筒一支及生理食鹽水一瓶足資佐憑。又被告於九十三年
    四月六日為警查獲後所採集之尿液，經送請中山醫學大學附設醫院檢驗科藥物檢
    測中心檢驗結果，係呈「鴉片類藥物」陽性反應；再送中山醫學大學附設醫院藥
    物濫用檢測中心以ＧＣ／ＭＳ方法確認結果，仍呈「可待因」、「嗎啡」均陽性
    反應等情，有前開二檢驗中心分別出具之篩檢報告、確認結果報告在卷可稽。而
    按海洛因係嗎啡經化學合成之半人工合成品，藥性倍於嗎啡，其經吸食或施打進
    入人體，藉人體解毒系統之代謝作用而分解成藥（毒）性較低之嗎啡，故於吸食
    或施打海洛因之煙毒嫌犯尿液中，可檢驗出嗎啡煙毒反應。另一般吸食或施打煙
    毒（或麻醉藥品）者，經人體代謝作用後，於八小時之內約有百分之八十量於尿
    液中排出，二十四小時後，續有約剩餘量之百分之九十再排出，七十二小時後仍
    有殘餘微量排出，吸食或施打者個人體質不同，其排出時間亦會有差異，尤其成
    癮者（抗藥性強）其於吸食一百二十小時內所採之尿液，配合較具公信力之儀器
    （如氣相質譜儀）仍可能被檢測出，此曾經憲兵司令部八十年五月七日（八○）
    鑑檢字第一七四六號函釋在案。參以目前施用毒品者以施用毒品海洛因最為常見
    ，施用嗎啡者已甚少見，本案被告復自承係施用第一級毒品海洛因等語，有警詢
    及本院審理筆錄可佐，足認被告前開自白，係與事實相符，堪予採信。綜上，本
    件事證明確，被告右揭犯行，洵堪認定。
二、按海洛因係毒品危害防制條例第二條第二項第一款所定之第一級毒品，不得非法
    施用。是核本案被告所為，係犯毒品危害防制條例第十條第一項之施用第一級毒
    品罪（查被告行為後，新修正之毒品危害防制條例雖於九十二年七月九日修正公
    布，並自九十三年一月九日施行，但因被告之行為延續至新法公布施行後，揆諸
    最高法院二十九年上字第三八六六號判例意旨，自應直接適用修正後之法律，而
    無新舊法比較之問題）。又
（一）被告持有第一級毒品海洛因後，進而施用，其持有之低度行為應為施用之高度
      行為所吸收，不另論以持有第一級毒品罪。
（二）被告先後多次施用第一級毒品海洛因，時間緊接，方法相同，觸犯構成要件相
      同之罪名，顯係基於概括犯意為之，應依連續犯規定論以一罪，並依法加重其
      刑。
（三）被告前於八十一年間因違反肅清煙毒條例案件，經臺灣高等法院臺中分院判處
      有期徒刑三年四月確定，入監執行後，於八十三年十月二十九日假釋出監。但
      於八十四年間之假釋期間，又因違反上開條例案件，經本院判處有期徒刑三年
      四月確定；另於八十五年間因違反麻醉藥品管理條例案件，經本院判處有期徒
      刑三月，如易科罰金，以銀元三百元折算一日確定，該二罪並經定其應執行刑
      為有期徒刑三年六月；上開假釋因而撤銷，前開三罪經接續執行後，於八十七
      年十一月二十七日假釋出監。被告卻於假釋期間之八十八、八十九年間，先後
      又因違反毒品危害防制條例案件，經本院裁定送觀察、勒戒，經臺灣臺中地方
      法院檢察署檢察官一併執行觀察、勒戒後，認有繼續施用毒品之傾向，再由本
      院裁定令入戒治處所施以強制戒治。嗣因戒治成效經評定合格，本院乃裁定停
      止戒治，所餘期間付保護管束。但因被告第二次之假釋又經撤銷，故於八十九
      年十一月十四日出戒治所後，隨即入監執行上開殘刑。被告於八十九年間復因
      贓物罪，經本院判處有期徒刑五月，如易科罰金，以銀元三百元折算一日確定
      ，並接續上開殘刑執行之，於九十二年五月三十日執行完畢，有臺灣臺中地方
      法院檢察署刑案資料查註紀錄表、臺灣高等法院被告全國前案紀錄表在卷可按
      ，其受有期徒刑之執行完畢，五年以內再犯本件有期徒刑以上之罪，為累犯，
      依法遞加重其刑。
（四）公訴人雖僅就被告於九十三年四月七日上午八時二十分許往前回溯九十六小時
      內某時點，施用第一級毒品海洛因之犯行，提起公訴，然檢察官就犯罪事實一
      部起訴者，其效力及於全部，刑事訴訟法第二百六十七條有明定。本件被告自
      九十二年五月三十一日出監後之某日起至九十三年七月二十四日上午八時許，
      每二至三天，即施用第一級毒品海洛因一次，且其餘各次施用第一級毒品海洛
      因之犯行，與前揭論罪科刑之施用第一級毒品海洛因一次部分，有連續犯之關
      係，已如前述，本院自應就屬於裁判上一罪之其餘多次施用第一級毒品海洛因
      犯行，一併加以裁判。
（五）爰審酌被告前已因施用毒品案件，經執行徒刑完畢，復經執行一次強制戒治療
      程，仍無法戒絕毒癮，再度違犯毒品危害防制條例第十條第一項之罪，無視於
      毒品對於自身健康之戕害及國家對於杜絕毒品犯罪之禁令；施用毒品已逾一年
      ，時間長久，但僅係自行施用毒品，犯罪之動機、目的尚屬單純，又係自戕行
      為，犯罪手段平和，亦未因此危害他人，所生損害尚微，暨犯後雖曾於九十三
      年四月七日為警查獲後，在偵查中否認犯行，但於本院審理時已就右開犯行，
      全部坦承，態度非惡等一切情狀，量處如主文所示之刑，以示懲儆。
（六）扣案之第一級毒品海洛因一包（含袋重約０．三公克），係屬毒品危害防制條
      例第二條第二項第一款之第一級毒品，爰依同條例第十八條第一項前段沒收銷
      燬之。又扣案之注射針筒一支及生理食鹽水一瓶，均係被告所有並供其施用第
      一級毒品海洛因所用之物，業據被告供明在卷，爰依刑法第三十八條第一項第
      二款規定，宣告沒收之。
據上論斷，應依刑事訴訟法第二百七十三條之一第一項、第二百九十九條第一項前段
，毒品危害防制條例第十條第一項、第十八條第一項前段，刑法第十一條、第五十六
條、第四十七條、第三十八條第一項第二款，判決如主文。
本案經檢察官乙○○到庭執行職務
中      華      民      國      九十三      年      九      月    九    日
                                臺灣臺中地方法院刑事第二庭
                                    法  官  莊  嘉  蕙
右正本證明與原本無異。
如不服本判決，應於送達後十日內向本院提出上訴狀（須附繕本），上訴於臺灣高等
法院臺中分院。
                                    書記官
中      華      民      國      九十三      年      九      月    九    日
附錄論罪科刑法條
毒品危害防制條例第十條第一項
施用第一級毒品者，處六月以上五年以下有期徒刑。
